Павел Лешкевич Frontend Developer



ПАВЕЛ ЛЕШКЕВИЧ

FRONTEND DEVELOPER

Frontend-разработчик с 2+ годами опыта разработки SPA и SSR с использованием TypeScript, JavaScript, React, Redux, Redux Toolkit, RTK Query. Постоянно совершенствую свои навыки, слежу за новыми технологиями и планирую изучить React Native и Next.js. В свободное время решаю задачи на Codewars.

Мой главный приоритет — создание эффективного и чистого кода, который легко поддерживать и масштабировать. Стремлюсь разрабатывать качественные, интуитивно понятные и доступные пользовательские интерфейсы.

Всегда открыт для новых возможностей и буду рад пообщаться и рассмотреть ваши предложения.

КОНТАКТЫ

- ℚ Санкт-Петербург
- © +7 (977) 888 50 07
- ⊠ Эл. почта: paul8paul8@mail.ru
- Portfolio
- LinkedIn
- © GitHub

ОБРАЗОВАНИЕ

IT-INCUBATOR | Янв 2024

React, Redux(RTK), TypeScript, NextJS, RESTAPI, Git, Storybook, Snapshot, Styled Components, Material UI

TeachMeSkills | Дек 2020 - Июль 2021 гг.

React, Redux(Saga), TypeScript/JavaScript, React Router DOM, Git, Bootstrap

Брестский государственный университет имени А.С.Пушкина | 2013 - 2017 гг.

Специальность «Правоведение» Квалификация «Юрист»

НАВЫКИ

JavaScript, TypeScript, React(Query), Redux(RTK), Axios, REST API, TDD, Vite, StoryBook, Git, GitHub, React Router DOM, React Hook Form, Formik, HTML, CSS/S(C|A)SS, Styled Components, Radix UI, Material UI, TailwindCSS

языки

Английский - A2 (in progress) Польский - C1

ОПЫТ

Frontend Developer | Дек 2020 - н.в.

- Командная разработка с использованием GIT.
- Создание пользовательских хуков и повторно используемых компонентов.
- Архитектурные решения для проектов (UI, BLL, DAL).
- Работа с сервером, CRUD операции.
- Полный процесс аутентификации.
- Обработка и валидация форм ввода.
- Рефакторинг, контроль дублирования кода, фикс багов.
- Повышение производительности, оптимизация приложения.

KOTELOV | Июнь 2022 - Сент 2022

Разработка проекта обучающей платформы для детей разного возраста.

Команда: около 20 человек.

Достижения: успешная реализация проекта.

Реализованные задачи:

- Верстал шаблоны для стационарных мониторов и мобильных устройств (на основе готовых psd-макетов).
- Реализовывал различный функционал с применением JavaScript (Slider, Drag-and-drop, Tooltip и другое).
- Поддерживал уже существующий функционал.
- Взаимодействовал с командой и с Tech Lead.